# 请教陈老师该交易是否应视为一揽子交易的问题

提问人：14722022264 时间：2018-01-10 09:53:27
甲公司持有其子公司A 51%的股份，现有乙公司对A增资，增资后甲持有A公司40%的股份，乙持有A公司30%的股份，增资后，乙随即购买甲持有的A公司10%的股权，股权转让后，甲可对A公司存在重大影响。 请问这两个交易是否可以视为一揽子交易？如果是的话是否视为甲公司持有A公司的股份从51%直接变为30%，还是应该分步确认对应的投资收益？合并报表层面的处理是在甲公司持股40%时处理还是30%时处理？

回答人：chenyiwei
考虑： 1 、这两个事项是否在同一份合同或者同时签订的两份合同中约定的？ 2 、是否同时谈判达成？ 3 、如果第一步完成了而第二步未完成，会有什么后果？是否会导致第一部交易失效？